臺灣高雄地方法院刑事判決　　　　　　　　　　　　九十一年度易字第一三一號
　　公　訴　人　臺灣高雄地方法院檢察署檢察官
　　被　　　告　丁○○
　　　　　　　　丙○○
右列被告等因竊盜案件，經檢察官聲請簡易判決處刑（九十年度偵字第六二０一號）
，本院高雄簡易庭認不宜以簡易判決處刑，簽移本院改依通常程序審理，本院判決如
左：
    主  文
丁○○、丙○○共同攜帶兇器竊盜，各處有期徒刑柒月。丁○○緩刑年。
鐵剪壹把沒收。
    事  實
一、丁○○、丙○○共同意圖為自己不法所有之犯意聯絡，於九十年二月二十日上午
    八時許，在高雄市旗津區○○○路五六九之一號「甲○○○」，由丙○○打玩置
    於該超商騎樓之「娃娃機」作幌子，丁○○假裝在旁觀看，伺超商內之店員乙○○不注意之際，即由丁○○利用其所有，客觀上足以傷人，可作為兇器使用之鐵
    剪壹把，破壞上開娃娃機置放硬幣之抽屜鎖匙後，取出抽屜交予丙○○，二人得
    手後，立即離去現場，同至店旁巷道內，丙○○將抽屜內之硬幣共計（新台幣）
    一萬四千元倒入布袋，適乙○○自店內之監視系統錄影畫面窺見上情，追出至前
    揭巷道時，二人已逃逸無蹤。
二、案經高雄市政府警察局鼓山分局報告臺灣高雄地方法院檢察署檢察官偵查起訴。
    理  由
一、訊據被告丁○○對其於前揭時、地，持其所有鐵剪一把，破壞丙○○正在打玩之
    娃娃機置放硬幣抽屜之鎖匙後，取出該抽屜交予丙○○至店旁巷道內，將抽屜內
    硬幣倒入布袋，竊得一萬四千元等事實固已坦承不諱，惟辯稱係其一人行竊，被
    告丙○○並未參與，因其腳傷，才要丙○○幫忙倒錢云云；被告丙○○則對其於
    前揭時、地打玩娃娃機時，丁○○持鐵剪破壞該娃娃機置放硬幣抽屜鑰匙後，伊
    將抽屜內硬幣倒入布袋，交予丁○○等事實坦承不諱，惟矢口否認有何竊盜之犯
    行，並辯稱伊在打玩娃娃機，看到被告丁○○下手行竊時，猶告訴被告丁○○不
    可如此，其並未參與行竊，因為丁○○說他腳不方便，伊幫他倒錢云云。惟查：
（一）被告丁○○於警訊時已供承「我與丙○○一共二人，由丙○○假裝打遊戲機我
      在旁邊觀看，我趁機注意櫃台被害人就是店長不注意時，用鐵剪破壞遊戲台鎖
      匙，竊取遊戲台內硬幣約新台幣壹萬四千元，得手後我與丙○○逃離現場，我
      將所得贓款分壹仟元給丙○○，只有我二人無其他共犯」等語，核與證人乙○○於警訊中及本院審理時證稱：伊從店內監視器看見丁○○在剪鎖的時候，丙○○一直在打電動玩具，丁○○剪鎖，將裝錢的抽屜拿出來，交給丙○○拿到
      巷子旁邊的一個小圍牆外面，將錢倒在布袋等情節相符。復有錄下上情之錄影
      帶一捲可資佐證。
（二）另參酌被告丁○○破壞鎖匙之機台，正為被告丙○○所打玩之機台，衡諸常情
      ，若被告二人無共同行竊之犯意聯絡，豈會在丙○○打玩遊戲機時，由丁○○
      破壞該機台之鎖匙？況被告丁○○取出該娃娃置放硬幣之抽屜後，立即交予丙○○，二人同至店旁巷道內，由丙○○將抽屜內之硬幣倒入布袋，雖甲○○○
      店長在監視器畫面窺見追出，二人已迅速逃逸，足見二人顯然合作無間，堪認
      被告二人有共同行竊之犯意聯絡至明。是被告丙○○辯稱無行竊之意，僅幫忙
      丁○○倒錢云云，被告丁○○辯稱並非二人共同行竊云云，均不足採信。
（三）綜上所述，被告等所辯，無非事後圖卸刑責之詞，均不足採信。本件事證明確
      ，被告等犯行均堪認定。
二、按鐵剪一把客觀上足以對人之生命、身體構成威脅，為刑法所稱兇器。核被告二
    人所為，均係犯刑法第三百二十一條第一項第三款之攜帶兇器竊盜罪。被告二人
    間有犯意聯絡及行為分擔，應以共同正犯論。爰審酌被告等犯罪之動機、目的、
    手段與行竊所得財物之數量、價值等所生危害及被告丁○○犯罪後坦承大部分犯
    行且已賠償被害人之損失，此經證人乙○○到庭證述屬實、被告丙○○否認犯行
    之態度等一切情狀，分別量處如主文所示之刑。又被告丁○○前未曾受有期徒刑
    以上刑之宣告，有台灣高雄地方法院檢察署刑案資料查註紀錄表及本院被告全國
    前案紀錄表在卷可稽，其因一時失慮，致罹本件刑章，犯後已賠償被害人之損失
    ，經此次刑之宣告教訓後，應知警惕，信無再犯之虞，本院因認對其所宣告之刑
    以暫不執行為適當，爰併予宣告緩刑三年，以啟自新。
三、至被告二人行竊所用之前開鐵剪一把，係被告丁○○所有，業據其供明在卷，雖
    未扣案，惟不能證明已滅失，爰依刑法第三十八條第一項第二款之規定宣告沒收
    。
據上論斷，應依刑事訴訟法第四百五十二條、第二百九十九條第一項前段，刑法第二
十八條、第三百二十一條第一項第三款、第三十八條第一項第二款、第七十四第一款
，判決如主文。
中      華      民      國      九十一      年    六    月    二十六    日
                                  臺灣高雄地方法院刑事第一庭
                                      法  官    郭佳瑛
右正本證明與原本無異。
如不服本判決，應於判決送達後十日內，向本院提出上訴狀。
                                      書記官    王美玲
中    華    民    國      九十一      年      六      月      二十七    日
刑法第三百二十一條：
犯竊盜罪而有左列情形之一者，處六月以上五年以下有期徒刑：
一、於夜間侵入住宅或有人居住之建築物、船艦，或隱匿其內而犯之者。
二、毀越門扇、牆垣或其他安全設備而犯之者。
三、攜帶兇器而犯之者。
前項之未遂犯，罰之。
